臺灣高等法院刑事判決　　　　　　　　　　　　　九十三年度上訴字第三二五三號
　　上　訴　人
　　即　被　告　甲○○
　　　　　　　　　　　　中）
右上訴人，因偽造有價證券案件，不服臺灣桃園地方法院，九十三年度訴字第一二六
九號，中華民國九十三年八月九日第一審判決（起訴案號：臺灣桃園地方法院檢察署
九十二年度偵字第一七０二八號），提起上訴，本院判決如左：
    主  文
原判決關於甲○○部分撤銷。發回臺灣桃園地方法院。
    理  由
一、公訴意旨略以：林玉梅與甲○○於民國九十年二月五日至桃園縣桃園市○○○街
    一０一號溫莎堡汽車旅館，由甲○○假冒「周志華」名義住宿，二人於住宿期間
    藉機瞭解該店員工上班狀況後，即於同年月七日七時三十分許，由甲○○負責在
    外把風，林玉梅潛入該旅館二樓辦公室，竊取被害人陳月凰所有之現金新台幣（
    下同）三萬二千八百元、木質印章三枚、印鑑章二枚、原子印章一枚、女用皮夾
    一只、中國信託商業銀行存摺一本、合作金庫銀行提款卡一張、桃園市信用合作
    社會稽分社為付款人之空白支票二十三張（票號0000000號至00000
    00號）、新竹國際商業銀行支票一張、桃園市信用合作社代收款項抄錄簿一本
    、貴賓卡四張、二吋半身相片及底片四張、桃園市漂亮社區土地、房屋買賣契約
    書、社區規約書、土地所有權狀、建物所有權狀、建築改良物登記簿謄本、印鑑
    證明書各一份暨李在煌所有之木質印章一枚、溫莎堡汽車旅館之店章二枚，得手
    後即與甲○○一同離去。林玉梅於同日，並與甲○○基於共同犯意聯絡，由甲○
    ○在前述0000000至0000000號中之一張支票及0000000號
    支票上盜蓋被害人陳月凰之印章，並填寫金額分別為七萬元及二萬五千元，而偽
    造前述支票，再交由林玉梅至桃園市信用合作社會稽分社提示，惟因存款不足而
    未得逞。因認林玉梅與甲○○共同涉犯刑法第二百零一條第一項偽造有價證券罪
    嫌。
二、原判決以被告甲○○前開竊盜部分，業經本院以九十二年度上訴字第八四六號判
    決有期徒刑壹年確定，被告與同案被告林玉梅二人共同竊取被害人陳月凰之金融
    卡、印章及空白支票後，旋於同日由被告甲○○在前述0000000至000
    0000號中之一張支票及0000000號支票上盜蓋被害人陳月凰之印章，
    並填寫金額，而偽造前述支票，顯然被告與林玉梅二人竊取被害人陳月凰所有之
    金融卡、印章及空白支票之目的，即係欲持金融卡盜領存款及偽造支票後提示，
    是被告與林玉梅二人本件被訴偽造有價證券之犯行，與其前開之竊盜犯行間，有
    方法、目的之牽連犯裁判上一罪關係甚明，故前開確定判決之效力自應及於本件
    被告被訴偽造有價證券犯嫌部分，而為免訴之判決（林玉梅免訴部分業經原審判
    決確定）。
三、被告上訴意旨略以：原判決任意推定犯罪事實，又對於被告之證據漏未審酌，殊
    難令上訴人甘服，為此提起上訴等語。
四、查被告於原審偵審中堅決否認有此部分犯行，辯稱係林玉梅故意誣攀。同案被告
    林玉梅與偵查中供稱是被告甲○○要其去前開旅館之某一房間拿一個皮包（九十
    年偵字第一八二五六號偵查卷第四十六頁反面）。其係於九十年二月六日凌晨與
    甲○○在旅館房間內吵架後，系甲○○（冒稱周志華）下樓的時候，由二樓爬窗
    戶到隔壁屋子要躲起來，後來發現是該公司辦公室，便臨時起意打開辦公室抽屜
    ，竊得現金與支票、存摺及印章等物品，當時甲○○（即冒稱周志華者）並不知
    道我偷東西，是我在事後才跟他說的（九十年偵字第二六六九號卷林玉梅九十年
    二月八日警訊筆錄）。依林玉梅警訊所供其竊取被害人空白支票被告甲○○並不
    知情，則甲○○事後共同簽發該竊得之支票，與前開竊盜罪間應無方法結果之牽
    連關係，原判決逕為免訴之判決，自非允洽。如查明被告係被誣攀，此部分亦應
    為無罪之判決。原審未令被告與林玉梅對質，查明真相，自有可議。被告上訴，
    雖非以此為理由，惟原判決此部分既有可議，自應由本院將之撤銷，發回原法院
    詳予查明，另為適當之判決，並不經言詞辯論為之。
據上論斷，應依刑事訴訟法第三百六十九條第一項、第三百七十二條，判決如主文。
中　　　華　　　民　　　國　　九十三　　年　　 十一 　　月　　二十二　　日
                              臺灣高等法院刑事第四庭
                                  審判長法  官　蔡　永　昌
                                        法  官　李　英　豪
                                        法  官　陳　榮　和
右正本證明與原本無異。
如不服本判決，應於收受送達後十日內向本院提出上訴書狀，其未敘述上訴之理由者
並得於提起上訴後十日內向本院補提理由書（均須按他造當事人之人數附繕本）。
                                        書記官　劉　麗　芬
中　　　華　　　民　　　國　　九十三　　年　　 十一 　　月　　二十四　　日
